【裁判字號】    95,聲,278
【裁判日期】    950630
【裁判案由】    返還擔保物
【裁判全文】
臺灣嘉義地方法院民事裁定  95年度聲字第278號
聲  請  人  彰化商業銀行股份有限公司
法定代理人  甲○○
相  對  人  乙○○
上列聲請人聲請返還擔保物事件，本院裁定如下：
    主  文
本院九十年度存字第一三五０號提存事件聲請人所提存之中央政
府建設公債八十三年度甲類第三期債票面額總計新臺幣柒拾萬元
（面額伍拾萬元壹張，號碼八三Ｃ０一九二五Ｃ號；面額壹拾萬
元貳張，號碼八三Ｃ０一八一三Ｂ、八三Ｃ０一八一四Ｂ，附第
十七至二十期息票），准予返還。
聲請程序費用由相對人負擔。
    理  由
一、按訴訟終結後，供擔保人證明已定20日以上之期間，催告受
    擔保利益人行使權利而未行使者，法院應依供擔保人之聲請
    ，以裁定命返還其提存物， 民事訴訟法第104 條第1 項第3
    款定有明文。依同法第106 條規定，上開有關供訴訟費用擔
    保之規定，於因假扣押供擔保之情形準用之。是其所謂之「
    訴訟終結」，係指依假扣押所保全之請求提起之本案訴訟終
    結；如供擔保人未提起本案訴訟時，則指假扣押裁定及假扣
    押執行程序均不存在者而言，最高法院92年台抗字第19號裁
    定可資參照。
二、本件聲請意旨略以：聲請人與相對人間因請求清償借款事件
    ，聲請人前遵鈞院90年度裁全字第2365號民事裁定，提供中
    央政府建設公債83年度甲類第3 期債票，面額總計新台幣（
    下同）700,000 元（面額50萬元1 張，號碼83C01925C ；面
    額10萬元2 張，號碼83C01813B 、83C01814B ，附17至20期
    息票）為擔保，以鈞院90年度存字第1350號辦理提存後，聲
    請鈞院以90年度執全字第1238號辦理假扣押在案。茲該假扣
    押執行之標的物業經鈞院以92年度執字第11118 號調取上開
    假扣押卷全部拍賣完畢，聲請人於94年1 月6 日聲請撤回假
    扣押（惟因已由地政機關於93年2 月25日辦理塗銷查封登記
    而告終結無從塗封）。嗣聲請人於訴訟終結後，於94年1 月
    3 日以台中福平里郵局第959 號存證信函催告受擔保利益人
    即相對人於收受通知起20日行使權利，並經鈞院以95年度嘉
    簡聲字第20號裁定准予聲請人就前開存證信函內容為公示送
    達，聲請人乃於95年5 月11日將送達公告刊登於新聞紙，惟
    自登載於上開新聞紙之日起經20日，即公示送達生效後，相
    對人迄今已逾20日仍未行使權利，為此，爰依首開規定聲請
    返還擔保物等語。
三、經查，聲請人主張之前揭事實，業據其提出本院90年度存字
    第1350號提存書、存證信函、新聞紙影本為證，並經本院調
    取本院90年度裁全字第2365號、90年度執全字第1238號、92
    年度執字第11118 號及95年度嘉簡聲字第20卷宗查核屬實，
    且相對人迄未行使權利之事實，亦經本院依職權調查明確。
    另本院90年度裁定全第2365號裁定業經聲請執行，依強制執
    行法第132 條第3 項規定，聲請人不得再以該裁定為執行名
    義聲請執行，且聲請人已聲請假扣押之執行程序，因該標的
    物業經調卷拍賣予第三人並遭塗銷查封登記而不存在。準此
    ，聲請人依首開規定聲請返還擔保物，自無不合，應予准許
    。
四、依民事訴訟法第104條第1項第3款前段，裁定如主文。
中    華    民    國    95    年    6     月    30    日
                  民一庭法  官      劉瓊雯
以上正本證明與原本無異
如對本裁定抗告須於裁定送達後10日內向本院提出抗告狀
中    華    民    國    95    年    6     月    30    日
                        書記官      王立梅


司法院資訊處製作；財團法人民間司法改革基金會備份。
